臺灣臺南地方法院刑事判決　　　　　　　　　　　　九十一年度交訴字第二五三號
　　公　訴　人　臺灣台南地方法院檢察署檢察官
　　被　　　告　乙○○
右列被告因公共危險等案件，經檢察官提起公訴（九十一年度偵字第一四０四號），
本院判決如左：
    主  文
乙○○服用酒類，不能安全駕駛動力交通工具而駕駛，處有期徒刑貳月，如易科罰金
，以參百元折算壹日；又駕駛動力交通工具肇事，致人傷而逃逸，處有期徒刑陸月，
如易科罰金，以參百元折算壹日。應執行有期徒刑柒月，如易科罰金，以參百元折算
壹日。
被訴過失傷害部分公訴不受理
    事  實
一、乙○○於民國九十一年六月一日晚上，在臺南市成大藝術中心內飲用啤酒數瓶後
    ，本應注意飲酒後吐氣所含酒精濃度超過每公升０‧二五毫克以上者，不得駕駛
    車輛，按其情節又非不能注意，其能注意竟疏未注意，於上處飲酒後吐氣所含酒
    精濃度已遠逾每公升一‧０五毫克，已酒醉不能安全駕駛動力交通工具，詎乙○○仍不顧大眾行車之公共安全，於當日晚上十時四十五分許，酒後駕駛車牌號碼
    六Ｓ─三七一六號自用小客車，沿臺南縣歸仁鄉○○路○段由西往東方向行駛，
    途經臺南縣歸仁鄉○○路○段與成功路口之設有行車管制號誌交岔路口時，本應
    注意汽車行駛時，駕駛人應注意車前狀況，並隨時採取必要之安全措施及汽車行
    駛至交岔路口，其行進、轉彎，應遵守燈光號誌之指示，而車輛面對圓形紅燈表
    示禁止通行，不得超越停止線或進入路口，而依當時情形，又無不能注意之情事
    ，其能注意竟因不勝酒力，致疏於注意其行向號誌為圓形紅燈及車前狀況，未減
    速停止，仍持速急馳，而自後往前，追撞同向前方由甲○○駕駛、停等紅燈之車
    牌號碼Ｓ三─一三八二號自用小客車，甲○○之自用小客車受撞擊後，再與同向
    前方由丙○○所駕駛、停等紅燈之車牌號碼Ｙ九─０三一八號自用小客車發生碰
    撞，造成甲○○車內之林秉叡（八十三年四月五日生）受有頭部輕微腦震盪之傷
    害（過失傷害部分業據撤回告訴，詳後述）。詎乙○○肇事後，因畏懼己係酒後
    駕車恐遭索賠，竟未停車察看逕自駕車逃離現場，嗣甲○○及丙○○將乙○○車
    牌號碼記下，交予前來處理之警員，經警於翌日（六月二日）凌晨零時十五分許
    ，循線至乙○○位於臺南縣關廟鄉○○村○○路○段九０巷十號住處，當場查獲
    車頭業已毀損、乙○○所有之上開自用小客車，乙○○則經警測試其吐氣所含酒
    精濃度仍高達前開數值。
二、案經林秉叡之法定代理人甲○○訴由臺南市警察局第四分局報請臺灣台南地方法
    院檢察署檢察官偵查起訴。
    理  由
一、訊據被告乙○○對於右開時、地酒後駕車因不勝酒力而發生碰撞車禍，致被害人
    林秉叡受傷後復駕車逃逸之事實均坦承不諱，核與告訴人甲○○、證人丙○○本
    院審訊時到庭陳證之情節相符，又被害人林秉叡遭被告駕車撞及後，受有如事實
    欄所載之傷害，有恆生醫院診斷證明書一紙可參，被告並因此已與告訴人甲○○
    達成民事和解乙節，亦有和解書影本一紙在卷可憑，此外復有臺南縣警察局道路
    交通事故調查報告表、吐氣所含酒精濃度測試結果單、刑法第一百八十五條之三
    案件觀察紀錄表、臺南縣警察局舉發違反道路交通管理事件通知單影本各一紙在
    卷可資佐證。又被告不僅自承駕駛前已喝了啤酒數瓶，且其車禍逾一小時後經警
    測試其吐氣所含酒精濃度結果仍高達每公升一．０五毫克，有前開吐氣所含酒精
    濃度測試結果單一紙可稽，足認其於車禍當時吐氣所含酒精濃度應更高於此。按
    汽車駕駛人飲酒後其吐氣所含酒精濃度超過每公升０‧二五毫克以上者，不得駕
    車；汽車行駛時，駕駛人應注意車前狀況，並隨時採取必要之安全措施；汽車行
    駛至交岔路口，其行進、轉彎，應遵守燈光號誌之指示，道路交通安全規則第一
    百十四條第二款、第九十四條第三項、第一百零二條第一項第一款分別定有明文
    。次按行車管制號誌中之圓形紅燈之意義為，車輛面對圓形紅燈表示禁止通行，
    不得超越停止線或進入路口，道路交通標誌標線號誌設置規則第二百零六條第一
    項第五款規定甚明。查被告經正常考領汽車駕照，為有駕駛經驗之人，對於上開
    交通安全規則自知之甚稔，為其應注意之事項，且本件肇事地點係位於臺南縣歸
    仁鄉○○路○段與成功路口之設有行車管制號誌之交岔路口，其中山路一段之行
    向號誌為圓形紅燈，而被告於肇事後經測試吐氣所含酒精濃度仍高達每公升一‧
    ０五毫克，是其飲酒後應注意且能注意不得駕車而仍駕車，且駕駛上開車輛行經
    上開肇事地點，應注意能注意竟因不勝酒力致疏於注意其行向號誌為圓形紅燈及
    車前狀況，未減速停止仍持速急馳，致與告訴人甲○○所駕駛之上開自小客車發
    生碰撞，致告訴人甲○○車輛再追撞同向前方證人丙○○所駕駛之上開自用小客
    車，造成告訴人甲○○車內之被害人林秉叡因而受傷肇事，被告自有違前開規定
    之注意義務，其顯有過失，又被告不僅自承酒後對其行車有影響等語，且由被告
    當日係因酒後駕車未能注意車前狀況及其行向圓形紅燈號誌之警示始有本件肇事
    車禍發生等情以觀，顯見其當時係因不勝酒力已不能安全駕駛動力交通工具，亦
    無疑義。又被告之過失行為與被害人林秉叡所受上開傷害之間，顯有相當因果關
    係。故被告有酒後不能安全駕駛車輛而駕車及肇事後逃逸之犯行，均事證明確，
    洵堪認定。
二、核被告乙○○所為，係犯刑法第一百八十五條之三之酒後不能安全駕駛動力交通
    工具而駕駛罪及同法第一百八十五條之四之駕車肇事逃逸罪。其所犯上開二罪間
    ，犯意各別，行為互殊，應予分論併罰。爰審酌被告犯罪之動機、目的、手段，
    其生活狀況、智識程度，與本件犯罪所生之危險、損害、被害人傷勢之輕重，及
    被告於酒後不顧大眾之行車安全而仍駕車，且於肇事後未救助傷者復行逃逸，惟
    其犯罪後尚知所悔悟並已與被害人達成和解且經宥恕，復於本院審訊時能坦承犯
    行犯後態度尚稱良好等一切情狀，分別量處如主文所示之刑，並均諭知易科罰金
    之標準及定其應執行之刑，以資懲儆。
三、公訴意旨另認被告前開行為，尚涉有刑法第二百八十四條第一項前段之過失傷害
    罪嫌等語。按告訴乃論之罪，告訴人於第一審辯論終結前得撤回其告訴，又告訴
    經撤回者，應諭知不受理之判決，刑事訴訟法第二百三十八條第一項、第三百零
    三條第三款分別定有明文。查本件告訴人甲○○告訴被告過失傷害案件部分，起
    訴書認係觸犯刑法第二百八十四條第一項前段之過失傷害罪，依同法第二百八十
    七條之規定，須告訴乃論。茲據告訴人甲○○撤回告訴，依照首開說明，本件就
    過失傷害部分，爰逕為不受理之諭知，併此敘明。
據上論斷，應依刑事訴訟法第二百九十九條第一項前段、第三百零三條第三款，刑法
第一百八十五條之三、第一百八十五條之四、第四十一條第一項前段、第二項、第五
十一條第五款、罰金罰鍰提高標準條例第二條，判決如主文。
中      華      民      國      九十一      年      十    月  二十八    日
                                  臺灣臺南地方法院交通法庭
                                          法  官  洪  士  傑
右正本證明與原本無異。
如不服本判決，應於判決送達後十日內，向本院提出上訴狀。
                  書記官  孫  鈴  堯
中      華      民      國      九十一      年      十    月  二十八    日
附錄法條：
中華民國刑法第一百八十五條之三
服用毒品、麻醉藥品、酒類或其他相類之物，不能安全駕駛動力交通工具而駕駛者，
處一年以下有期徒刑、拘役或三萬元以下罰金。
中華民國刑法第一百八十五條之四
駕駛動力交通工具肇事，致人死傷而逃逸者，處六月以上五年以下有期徒刑。
